

# Sylvana Rodrigues da Silva

Heitor Lanza neto 1073 Progresso - Sete Lagoas, Minas Gerais - Brasil.

31-99333 7563 🧕 / 31 97180 0907 (vivo).

sylvanasilva@gmail.com

linkedin: Sylvana Rodrigues da Silva

CREA: MG212657D

CNPJ: 28.637.584/0001-20 - Consultoria Agronômica e Segurança do Trabalho

### Perfil profissional

Engenheira Agrônoma pela Universidade Federal de São João Del Rei; Professora do ensino fundamental I, Pós graduada em Engenharia de Segurança do Trabalho e em Gestão Escolar. Experiência em atividades Administartivas, organização, controle e atendimento ao público. Experiência em lecionar ensino fundamental I, II e Ensino Médio. Experiência em gestão de equipe em campo, assistência a produtores rurais, experiência em análises fiscais de produtos de origem animal e vegetal.

# Formação

- Pós Graduação em Engenharia de Segurança do Trabalho UNA Sete Lagoas, (/2015- 2016).
- Formação superior- Engenharia Agronômica- U. Federal de São João Del Rei. (2009-2014)
- Pós Graduação em **Gestão e Organização Escolar**. UNOPAR (2008 2009).
- Normal Superior, UNOPAR (2003 2006)

## **Cursos Complementares**

- Brigadista (2016)
- Inglês- Number One (2011 2013)
- Informática: Word, Excel, Power Point, Internet.
- Carteira de Habilitação Categoria B.- Habilitada desde 15/02/2008

#### Histórico profissional

- **Associação Madre Tereza de Calcutá**, (2019-2020). Trabalho voluntário. Desenvolvimento de projetos para atendimento a famílias em vulnerabilidade social, organização e desenvolvimento de eventos e atendimento ao público.
- Real Color Cerimonial e Fotografia (2009-2018). Organização, elaboração, montagem e atendimento ao público de eventos (Formaturas, Casamentos, Bailes, Jantares).
- CMEI Chapeuzinho Vermelho, (2017) Professora Regente de Classe, Ensino Infantil.
- **Supervisora de Agricultura Urbana** Secretaria de Desenvolvimento Econômico, Turismo e Agricultura. Prefeitura Municipal de Sete Lagoas, (2017). Atividades administrativas, acompanhamento e assistência técnica em Hortas Comunitárias da região de Sete Lagoas.
- **Encarregada Administrativa** Leo Máquinas e Equipamentos (2015). Responsável por atividades administrativas da empresa, financeiro, escritório, atendimento ao público, negociação de compras.
- **Estagiária** da Secretaria de Desenvolvimento Econômico e Turismo Prefeitura Municipal de Sete Lagoas (2014). Acompanhamento e assistência técnica das Hortas Comunitárias da região de Sete Lagoas e implantação do projeto espaço botânico em Escolas da Rede Municipal.
- **Diretora Administrativa** da Empresa Junior da Universidade Federal de São João Del Rei Campus Sete Lagoas (2011 2013).

Um dos membros fundadores da Empresa Júnior – EJAGRO- Acompanhamento de documentação para implantação e regularização da empresa. Acompanhamento e administração de Projetos realizados pela EJAGRO.

- Estagiária do LANAGRO- Laboratório Nacional Agropecuário de MG. Laboratório Credenciado do MAPA- Ministério da Agricultura (2012 2013). Atividades Administrativas e realização de análises fiscais laboratoriais de extração, identificação e quantificação de DNA transgênico de origem vegetal e animal.
- **Estagiária da EPAMIG** Prudente de Moraes (2012). Realização de testes de germinação e análise de sementes, elaboração de textos técnicos, organização de eventos e exposição de resultados por meio digital e físico.
- **Estagiária da UFSJ** (Universidade Federal de São João Del Rei) (2010 -2012). Acompanhamento de preparo do solo, plantio, monitoramento e análises bromatológicas e industriais de Sorgo para produção de Biocombustível. Responsável pela equipe e execução do projeto, elaboração e apresentação de artigos científicos.
- **Escola Estadual Visconde Rio das Velhas**, Matozinhos MG, (2013). Professora Regente de Classe das matérias: Química e Biologia. Ensino médio.
- **Centro Pedagógico Construir** (2007- 2008). Professora Regente de Classe. Ensino Fundamental.
- Escolas da Rede Municipal e Estadual de Sete Lagoas (2005 2009). Professora Regente de Classe. Ensino Fundamental.
- **Garra Telecom e eletricidade Itda.** (2004 2005). Atendente de telemarketing, atendimento ao público, monitoramento, despacho e fechamento de atividades diárias de telecomunicações.

Aceito considerar propostas de viagens pela empresa.